

# **ALEXANDRE**

### **Développeur Fullstack JS**

Disponible à partir du 18 Sept

25 ans (24/10/1998) Mobile: (+33) 695028313 Email: contact@alexandre-renard.dev Permis B, véhiculé

Je me suis toujours intéressé à l'informatique, et au développement. J'ai mené seul quelques projets avant d'intégrer la Capsule Academy puis d'autres projets par la suite (disponibles sur GitHub). Pendant la période du COVID-19 j'ai beaucoup travaillé en AUTODIDACTE pour me perfectionner. En 2023 j'ai décidé de reprendre une formation à la Wild Code School pour approfondir mes compétences et intégrer une société en Alternance.

#### **FRONTEND BACKEND**

Apollo GraphQL Next.js TypeGraphQL React GraphQL Redux Node.js Tailwind HTML / CSS - SASS Express.js Scrapping (Puppetter) DOM & JQUERY

**React Native** 

#### OUTILS / BDD

**Devops** NoSQL (MongoDB) Docker MySQL GitHub Action PostgreSQL Caddy **SQLite** Nginx Prisma Heroku Knex.js

## GIT / GITHUB

TypeORM

**ENVIRONNEMENT SOFT SKILLS** Windows Consciencieux Linux Autonomie À l'écoute

Alexandre78R



alexandrerenard



www.alexandre-renard.dev

Adaptation

#### PROJETS PERSONNELS - AUTODIDACTE

#### Portfolio: Création du Portfolio et administration du serveur

- Réalisation des Maquettes et du site
- Configuration des GitHub action pour déploiement continue
- Configuration de Nginx pour reverse proxy vers Caddy pour la gestion du HTTPS
- Configuration des Webhooks et mise en place des sécurités pour mettre à jour le portfolio automatiquement
- Déploiement du site

STACK: Figma, Next.js (React), Tailwind, Apollo GraphQL, TypeORM, GitHub Action (CI & CD) , Docker, Caddy et Nginx

**Code Source Site** 

#### **BOT DISCORD: Configuration et administration du serveur**

- Création d'un bot permettant aux utilisateurs d'un jeu de stocker des informations dans une base de données
- Mise en place d'analyses et de statistiques
- Gestion du déploiement du bot

STACK: Node.JS avec la LIBS DISCORD.JS et KNEX.JS (MySQL)

**Code Source** 

D'autres projets sont disponible sur mon Portfolio et GitHub

Github: Alexandre78R - Portfolio: www.alexandre-renard.dev

#### **EXPERIENCE PROFESSIONNELLE**

#### SEPT 2023 - SEPT 2024 TEACHING ASSISTANT - WILD CODE SCHOOL (Alternance)

- Création, correction des exercices et aides aux étudiants
- Relecture de code, optimisation, évangélisation des bonnes pratiques
- Validation des Pull Request (PR) pour les projets des étudiants
- Présenter des live-code et des cours
- Participation des réunions pédagogiques
- Adaptation et identification des besoins individuels de profils diversifiés
- Empathie, écoute et partage aux étudiants

STACK: FULLSTACK JS - Node.JS, Express.JS, MySQL, React, Github

#### JANV 2020 - MARS 2020 DEVELOPPEUR JAVASCRIPT - COSY BUSINESS (Stage)

Plateforme de réservation d'hébergements de tourisme

- Gestion de l'ensemble du développement de la V1 bêta
- Prise de décision et mise en place co-construction avec l'hébergeur

STACK: FULLSTACK JS - Node.JS, Express.JS, NoSQL, React (MongoDB), Github

#### **OCT 2019 - DEC 2019 TEACHER ASSISTANT - LA CAPSULE ACADEMY**

Participation aux différents projets quotidiens

- Correction des exercices et aide aux étudiants
- Relecture de code, optimisation, évangélisation des bonnes pratiques

STACK: FULLSTACK JS - Node.JS, NoSQL (MongoDB), React, Github

2016 - 2023 Restaurant Gastronomique - LE PIGEONNIER - Longnes (78)

Accueil et service à table / Encaissement / Gestion de Stock / Prise de commande

#### **FORMATION**

- 2024 Alternance Concepteur Développeur d'Applications – RNCP 6 (Bac + 3/4) Wild Code School - Paris (75)
- 2023 Formation Développement web & web mobile - RNCP 5 (Bac +2) Wild Code School – Paris (75)
- 2019 Programme Fullstack Javascript – Formation Développement web & mobile La Capsule Academy - Paris (75)
- 2018 **BAC PRO CSR Commercialisation et Services en Restauration** Lycée Camille Claudel - Mantes la Ville (78)